José Lindoelson Lopes

São Paulo - SP +55 11-92013-5354



lindoelson_lopes@hotmail.com

Objetivo

Desenvolvedor Front End Jr

Estou em transição de carreira após mais de 10 anos de experiência na área financeira.

Busco minha primeira oportunidade como Front end, colocar minhas habilidades em prática com objetivo de crescer profissionalmente e de maneira produtiva, além de contribuir para o desenvolvimento da organização como um todo.

Hard Skills

- Unix & Bash Git & GitHub
- HTML CSS JAVASCRIPT
- REACTJS REDUX
- Docker
- NodeJS
- MySQL

Soft Skills

As experiências anteriores e o empreendedorismos me deram a oportunidade de adquirir e exercer a liderança, aceitação de riscos, criatividade, resiliência, relacionamentos interpessoais e trabalho em equipe.



https://github.com/lindoelsonLopes



in linkedin.com/in/joselindoelsonlopes

Formação



2021 - 2022

Desenvolvimento Web Full Stack -Trybe, conclusão em novembro de 2022. O programa conta com mais de 1.500 horas de aulas e aborda introdução ao desenvolvimento de software, front-end. back-end, ciências da computação, engenharia de softaware, metodologias ágeis e habilidades comportamentais.

2008 - 2011

Centro Universitário Sumaré Ciências Contábeis

Experiência



Proprietário E-commerce Lilop Baby | 2020-2022

- Loja on-line de roupas para bebês.
- Confecção própria de Jardineiras, bodies e calças.
- **Analista Financeiro Pleno** Dist. Med. Santa Cruz Ltda | 2012-2019
 - Atuação na área da Tesouraria / Financeiro com fluxo de caixa e relatórios gerenciais.
 - Implantação e baixas de títulos no sistema integrado Datasul e SAP.

Auxiliar Financeiro Neotextil Ltda | 2010-2012

- Vivência nas rotinas financeiras. movimentação bancária.
- Fluxo de caixa, elaboração de relatórios e suporte à Gerência /

Diretoria.